【裁判字號】    97,抗,331
【裁判日期】    970702
【裁判案由】    聲請定其應執行刑
【裁判全文】
臺灣高等法院高雄分院刑事裁定           97年度抗字第331號
抗 告 人
即聲請人  臺灣屏東地方法院檢察署檢察官
受 刑 人  甲○○
上列抗告人因受刑人數罪併罰有二裁判以上，聲請定其應執行之
刑，不服臺灣屏東地方法院民國97年3 月31日裁定（97年度聲字
第334 號），提起抗告，本院裁定如下：
    主  文
原裁定撤銷，發回臺灣屏東地方法院。
    理  由
一、抗告意旨略以：本件聲請書所附受刑人定應執行刑案件一覽
    表編號1 、2 、4 、5 、6 各罪，其宣告刑均因中華民國九
    十六年罪犯減刑條例規定視為減刑而有變更，故本件並無重
    複聲請之誤，乃原裁定逕予駁回，顯有未恰，爰依刑事訴訟
    法第403 條第1 項提起抗告等語。
二、原裁定意旨略以：按數罪併罰，有2 裁判以上者，依第51條
    之規定，定其應執行之刑，刑法第53條定有明文。查受刑人
    甲○○前經臺灣屏東地方法院（下稱屏東地院）判處如原裁
    定附表所示之刑確定，並經屏東地院於民國85年4 月18日以
    85 年 度聲字第448 號裁定，就其所犯各罪定應執行刑為有
    期徒刑16年6 月，有該裁定可稽，則本件聲請即屬重複，尚
    無必要，應予駁回等語。
三、按「裁判確定前犯數罪，有應減刑與不應減刑者，就應減刑
    之罪，依第二條、第四條、第六條至第八條及前條（同條例
    第十條）規定減刑後，與不應減刑之罪之宣告刑，適用刑法
    第五十一條定其應執行之刑。」中華民國九十六年罪犯減刑
    條例第11條定有明文。查本件抗告人就受刑人所犯各罪，聲
    請定其應執行之刑，固於聲請書上記載依據法條為刑事訴訟
    法第477 條第1 項，有該聲請書在卷可稽，惟觀諸該聲請書
    所附受刑人定應執行刑案件一覽表之記載，除受刑人所受之
    宣告刑外，視為減刑後之刑亦臚列其上，且就各罪是否符合
    中華民國九十六年罪犯減刑條例之減刑規定，亦載明於該一
    覽表各編號之末，是參諸上開中華民國九十六年罪犯減刑條
    例第11條之規定，抗告人顯係就各減刑後之刑及不得減刑之
    刑而聲請定應執行刑甚明。況且，如原審認抗告人之聲請確
    有不明之處，此亦非不得闡明並命補正之事項，乃原審未加
    闡明並命補正，即逕予駁回，實有未恰。抗告意旨執此指摘
    原裁定不當，為有理由，自應由本院將原裁定撤銷，發回原
    審法院，另為適法之裁定。
據上論結，應依刑事訴訟法第413 條，裁定如主文。
中    華    民    國    97    年    7     月    2     日
              刑事第一庭    審判長法  官  翁慶珍
                                  法  官  莊崑山
                                  法  官  徐美麗
以上正本證明與原本無異。
本件裁定不得再抗告。
中    華    民    國    97    年    7     月    2     日
                                  書記官  賴梅琴


司法院資訊處製作；財團法人民間司法改革基金會備份。
